# 坏账准备与资产减值的勾稽关系

提问人：changchun 时间：2016-04-28 11:43:30
本期计提的减值与资产减值一般情况下是一致的，现在有一家坏账，本期计坏账—上期坏账不等于资产减值，有哪些原因，没有转销情况下。

回答人：chenyiwei
合并范围变更；外币折算差额；某些特殊交易或事项导致的坏帐准备变动（可以通过查阅凭证中坏帐准备科目的对应关系来确定）。